【裁判字號】    90,訴,891
【裁判日期】    900827
【裁判案由】    毒品危害防制條例
【裁判全文】
臺灣臺中地方法院刑事判決                            九十年度訴字第八九一號
    公  訴  人  臺灣台中地方法院檢察署檢察官
    被      告  甲○○
右列被告因違反毒品危害防制條例案件，經檢察官提起公訴（八十九年度毒偵字第七
九三三號、九十年度毒偵字第六七一號），本院判決如左：
    主  文
甲○○連續施用第一級毒品，累犯，處有期徒刑拾月，扣案之海洛因參包（驗餘合計
淨重壹點伍貳公克、包裝重零點陸伍公克）沒收銷燬，針筒壹支沒收。
    事  實
一、甲○○曾於民國八十八年間，因妨害自由案件，經本院判處有期徒刑三月確定，
    甫於八十八年六月三十日執行完畢；又因施用第一級毒品海洛因案件，先經本院
    依職權送觀察、勒戒後，因無繼續施用毒品之傾向，於八十七年七月八日，以八
    十七年度訴字第一三三五號為免刑判決確定；復因施用第一級毒品海洛因案件，
    於八十七年十月三十一日，經本院以八十七年度毒聲字第二八六六號裁定送觀察
    、勒戒後，因經評定有繼續施用毒品之傾向，乃依本院八十七年度毒聲字第三二
    九八號裁定送強制戒治，上開強制戒治期間並於八十九年四月二日期滿。詎甲○
    ○仍不知悔改，另基於施用第一級毒品海洛因之概括犯意，自八十九年十月十一
    日起至同年十二月一日止，在其位於台中縣太平市○村路二一六號之住處及臺中
    市東區旱溪公園等地，以針筒將第一級毒品海洛因注射入體內之方式，平均三、
    四日一次，連續施用第一級毒品海洛因多次。嗣於八十九年十二月一日下午一時
    四十分許，為警在臺中縣潭子鄉○○路與圓通南路口查獲，並起出其所有供施用
    毒品海洛因之注射針筒一支；翌日凌晨零時四十分許，在臺灣臺中看守所內，經
    該所人員執行新收人犯檢身時，復於其穿著之夾克內層，查獲其所有毒品海洛因
    三包（驗餘合計淨重一‧五二公克、包裝重０‧六五公克）。
二、案經臺中縣警察局豐原分局報告暨臺灣臺中看守所函請台灣台中地方法院檢察署
    檢察官偵查起訴。
    理  由
一、訊據被告甲○○於偵查中及本院審理時均坦承有上開連續施用海洛因之犯行不諱
    ，而被告所持有之白色粉末三包，經鑑定結果確屬毒品海洛因無訛，亦有法務部
    調查局鑑驗通知書一紙（編號:000000000）在卷足參，而被告於八十九年十二月
    一日案發當日經警採尿送請台中縣衛生局檢驗結果，檢出嗎啡陽性反應（按海洛
    因經水解後，以嗎啡之型態被檢出），有該局檢驗尿水報告書一件在卷足憑，此
    外並有注射針筒一支扣案可資佐證。又被告甲○○前因施用第一級毒品海洛因案
    件，經本院依職權送觀察、勒戒後，因無繼續施用毒品之傾向，由本院於八十七
    年七月八日，以八十七年度訴字第一三三五號為免刑判決確定。復因施用第一級
    毒品海洛因案件，於八十七年十月三十一日，經本院以八十七年度毒聲字第二八
    六六號裁定送觀察、勒戒後，因經評定有繼續施用毒品之傾向，乃依本院八十七
    年度毒聲字第三二九八號裁定送強制戒治，上開強制戒治期間並於八十九年四月
    二日期滿，有本院八十七年度訴字第一三三五號判決書、八十七年度毒聲字第二
    八六六號裁定書、八十七年度毒聲字第三二九八號裁定書、臺灣臺中戒治所八十
    九年四月二十一日中戒行一二二四號函文各一份在卷可稽，是被告三犯施用第一
    級毒品之事證明確，其犯行堪以認定。
二、查海洛因為毒品危害防治條例第二條第二項第一款之第一級毒品。核被告所為，
    係犯毒品危害防制條例第十條第一項之施用第一級毒品罪。被告持有毒品之低度
    行為，為其施用之高度行為所吸收，不另論罪，其先後多次施用海洛因之犯行，
    時間緊接，犯罪構成要件相同，顯係基於概括犯意反覆為之，為連續犯，應以一
    罪論，並加重其刑。查被告曾於八十八年間，因妨害自由案件，經本院判處有期
    徒刑三月確定，甫於八十八年六月三十日執行完畢，有台灣台中地方法院檢察署
    刑案資料查註紀錄表及台灣高等法院被告全國前案紀錄表各一件附卷可按，其於
    五年內再犯本件有期徒刑以上之罪，為累犯，應依法遞加重其刑。爰審酌被告前
    因二犯施用毒品犯行，甫經強制戒治執行完畢，猶故態復萌，再施用毒品不輟，
    無視於毒品對於自身健康之戕害及國家對於杜絕毒品犯罪之禁令，惡性非輕，並
    審酌被告施用毒品之次數、犯後坦承犯行、態度尚佳等一切情狀，量處如主文所
    示之刑，以資懲儆。扣案之海洛因三包（驗餘合計淨重一‧五二公克、包裝重０
    ‧六五公克），係當場查獲之毒品，爰依毒品危害防治條例第十八條第一項前段
    規定宣告沒收銷燬之；扣案針筒一支，為被告所有供施用第一級毒品所用之物，
    業據被告供明，並經本院查明在卷，應依刑法第三十八條第一項第二款之規定宣
    告沒收。
據上論斷，應依刑事訴訟法第二百九十九條第一項前段，毒品危害防制條例第十條第
一項、第十八條第一項前段、第二十三條第二項前段，刑法第十一條前段、第五十六
條、第四十七條、第三十八條第一項第二款，判決如主文。
中      華      民      國    九十      年      八      月    二十七    日
                          臺灣臺中地方法院刑事第三庭
                              審判長法  官  唐  光  義
                                    法  官  張  智  雄
                                    法  官  黃  炫  中
右正本證明與原本無異。
如不服本判決，應於判決送達後十日內向本院提出上訴狀，上訴於臺灣高等法院臺中
分院( 須附繕本 )。
                                    書記官
中      華      民      國    九十      年      八      月    二十八    日


司法院資訊處製作；財團法人民間司法改革基金會備份。
